臺灣屏東地方法院刑事判決　　　　　　　　　　　　　九十一年度訴字第六四一號
　　公　訴　人　臺灣屏東地方法院檢察署檢察官
　　被　　　告　甲○○
右列被告因違反毒品危害防制條例案件，經檢察官提起公訴（九十一年度毒偵字第七
四五號），本院判決如左：
     主  文
甲○○連續施用第一級毒品，處有期徒刑拾月，扣案之注射針筒肆支、橡膠止血帶壹
條均沒收；又連續施用第二級毒品，處有期徒刑陸月；應執行有期徒刑壹年貳月，扣
案之注射針筒肆支、橡膠止血帶壹條均沒收。
     事  實
一、甲○○於民國八十八年間因施用毒品案件，經本院裁定送觀察、勒戒後，認有繼
    續施用毒品之傾向，再經本院裁定送強制戒治，後因強制戒治執行滿三月，戒治
    處所認無繼續戒治必要，報由臺灣屏東地方法院檢察署檢察官聲請本院裁定停止
    強制戒治，經本院以八十八年度毒聲字第一六三七號裁定停止強制戒治，所餘戒
    治期間付保護管束，惟甲○○於保護管束期間，有違反保護管束應遵守事項情節
    重大之行為，由同署檢察官再聲請本院裁定撤銷停止戒治，經本院以八十八年度
    毒聲字第二六０八號裁定撤銷停止戒治，令入戒治處所再施以強制戒治，於八十
    九年五月三十一日強制戒治期滿，經同署檢察官於八十九年七月十九日，以八十
    九年度戒毒偵字第三一五號不起訴處分確定，詎仍不知悔悟，於五年內再基於施
    用毒品之概括犯意，自九十一年四月一日某時起至同年七月六日晚間六時許止，
    連續在其位於屏東縣萬丹鄉○○村○○路○段一九０號住處房間內，分別施用第
    一級毒品海洛因及第二級毒品安非他命多次，嗣為警於九十一年七月八日中午十
    一時四十分許，在上址查獲，並扣得其所有供作施用第一級毒品所用之注射針筒
    三支（已開封）、橡膠止血帶一條及預備供作施用第一級毒品所用之注射針筒一
    支（尚未開封）。
二、案經屏東縣警察局枋寮分局報請臺灣屏東地方法院檢察署檢察官偵查起訴。
     理  由
一、右揭事實，訊據被告甲○○於本院審理時，除辯稱略以：扣案物非伊所有云云外
    ，餘均坦承不諱。經查被告為警查獲所採集尿液，經送驗結果，呈甲基安非他命
    及嗎啡陽性反應，有屏東縣衛生局九十一年七月二十二日屏縣衛檢六字第九一０
    一九七號煙毒及麻醉藥品類委託檢驗結果通知書一紙在卷可證，堪認被告前開施
    用毒品部分之自白確與事實相符，足以採信。另查，扣案物品均係被告所有，且
    係由被告同意警方至其上址住處起出一節，業據被告於警訊及偵訊中自白不諱，
    核與證人即被告之父李精學於警訊時證述其會同警方查獲被告及起獲扣案物品之
    經過情節相符，並有照片二張及搜索扣押物品證明筆錄一紙附卷可證，足認被告
    上開於警偵訊時所為之自白確與事實相符，應可採信，被告就扣案物品是否係其
    所有一情，事後翻異，改以前詞置辯，委無足取，不可相信。又被告前因施用毒
    品案件，經本院先後裁定送觀察、勒戒、強制戒治、停止強制戒治，所餘戒治期
    間付保護管束及撤銷停止戒治，令入戒治處所再施以強制戒治，並於八十九年五
    月三十一日強制戒治期滿，經臺灣屏東地方法院檢察署檢察官於同年七月十九日
    ，以八十九年度戒毒偵字第三一五號不起訴處分確定在案，有臺灣屏東地方法院
    檢察署刑案資料查註紀錄表、臺灣高等法院被告全國前案紀錄表及上揭八十九年
    度戒毒偵字第三一五號不起訴處分書各一份在卷足憑，其於五年內再犯施用毒品
    案件，罪證明確，應予依法論科。
二、查海洛因、安非他命分為毒品危害防制條例第二條第二項第一款、第二款規定之
    毒品，是被告所為，係犯同條例第十條第一項之施用第一級毒品罪、第二項之施
    用第二級毒品罪。被告持有第一級、第二級毒品之低度行為，分應為施用之高度
    行為所吸收，不另論罪。被告所為數次施用第一級毒品、第二級毒品行為，時間
    緊接，所犯罪名相同，顯係出於概括之犯意為之，為連續犯，爰均依刑法第五十
    六條之規定以一罪論，並加重其刑。被告所犯上開二罪間，行為互異，罪名不同
    ，應分論併罰。爰審酌被告前已有施用毒品前科，有上開刑案紀錄表可查，仍無
    法斷絕對毒品之依賴，足見其戒治意志之薄弱，惟施用毒品犯罪係危害自己身心
    之行為及其犯罪後曾坦承犯行等一切情狀，分量處如主文所示之刑，並定其應執
    行之刑。又扣案之已開封注射針筒三支、橡膠止血帶一條係供被告施用第一級毒
    品所用之物，而扣案之未開封注射針筒一支，係供被告預備施用第一級毒品所用
    之物，且均為被告所有，有如前述，爰均依刑法第三十八條第一項第二款宣告沒
    收。
據上論斷，應依刑事訴訟法第二百九十九條第一項前段，毒品危害防制條例第十條第
一項、第二項，刑法第十一條前段、第五十六條、第三十八條第一項第二款、第五十
一條第五款、判決如主文。
本案經檢察官鄭伊鈞到庭執行職務。
中      華      民      國      九十一      年      十      月    九    日
                                      臺灣屏東地方法院刑事第一庭
                                          審判長法  官  潘正屏
                                                法  官  包梅真
                                                法  官  林世民
右正本證明與原本無異。
如不服本判決應於收受本判決後送達後十日內向本院提出上訴書狀，其未敘述上訴理
由者，並得於提起上訴後十日內向本院補提理由書狀（均須按他造當事人之人數附繕
本 ）「切勿逕送上級法院」
                                                書記官  薛慧茹
中      華      民     國      九十一      年      十      月    九    日
附錄論罪科刑法條：
毒品危害防制條例第十條
施用第一級毒品者，處六月以上五年以下有期徒刑。
施用第二級毒品者，處三年以下有期徒刑。
